臺灣臺中地方法院刑事判決　　　　　　　　　　　　九十三年度易字第一七六五號
　　公　訴　人　臺灣臺中地方法院檢察署檢察官
　　被　　　告　甲○○
右列被告因毒品危害防制條例案件，經檢察官提起公訴（九十三年度毒偵字第二五三
七號）暨追加起訴（施用第一級毒品部分），被告於本院行準備程序時就被訴事實為
有罪之陳述，經本院受命法官聽取當事人意見後，由本院合議庭裁定以簡式審判程序
判決如左：
    主  文
甲○○連續施用第二級毒品，累犯，處有期徒刑捌月。扣案之第二級毒品安非他命陸
包（毛重拾玖點玖陸公克），均沒收銷毀之；被訴於民國九十三年五月中旬起至同年
七月十四日十八時止，在其位於臺中縣新社鄉○○村○○街○段二九三巷三號住所內
連續施用第一級毒品海洛因之部分，公訴不受理。
    事  實
一、甲○○（施用第一級毒品海洛因部分，業經本院九十三年度訴字第七九九號判處
    有期徒刑一年十月，尚未確定）曾於民國（下同）八十八年間，因施用毒品案件
    ，經本院以八十八年度毒聲字第二三一六號裁定送觀察、勒戒後，認無繼續施用
    毒品之傾向，由臺灣臺中地方法院檢察署檢察官於八十八年四月三十日，以八十
    八年度偵字第九八四六號不起訴處分確定後，復於八十九年間因施用第一級、第
    二級毒品案件，經本院以八十九年度毒聲字第一五四○號裁定觀察、勒戒後，認
    有繼續施用毒品之傾向，再經本院以八十九年度毒聲字第二四二七號裁定送強制
    戒治，於九十一年四月十日強制戒治期滿執行完畢，並由臺灣臺中地方法院檢察
    署檢察官以八十九年度毒偵字第六一五號、八十九年度毒偵字第一八六五號提起
    公訴，經本院於八十九年五月二十九日以八十九年度訴字九四八號分別判處有期
    徒刑八月、三月，應執行有期徒刑十月確定，又於九十年間因施用第二級毒品安
    非他命案件，經本院於九十年十月三十一日，以九十年度易字第二九六號判處有
    期徒刑六月確定，前開二罪接續執行至九十二年八月九日執行完畢。
二、詎甲○○仍不知悔改，竟基於施用第二級毒品安非他命之概括犯意，自九十三年
    五月中旬起至同年七月十四日十八時止，在其位於臺中縣新社鄉○○村○○街○
    段二九三巷三號住所內，以將安非他命置於玻璃管中點火產生煙霧以吸食之方式
    ，連續施用安非他命八、九十次。嗣為警於九十三年七月十五日凌晨三時許，在
    臺中市○區○○街一六七號二○一室，為警搜索查獲，並扣得第二級毒品安非他
    命六小包（含袋重十九．九六公克），始獲悉上情。
三、案經臺中市警察局移送臺灣臺中地方法院檢察署檢察官偵查起訴。
    理  由
壹、有罪部分：
一、訊據被告甲○○對於右開事實坦承不諱，其於九十三年七月十五日凌晨三時許遭
    警查獲時經採其尿液送驗結果，呈現安非他命類陽性反應，經以GC/MS確認結果
    亦呈安非他命、甲基安非他命反應，有詮昕科技股份有限公司濫用藥物尿液檢驗
    報告書一份附卷可稽（見九十三年度毒偵字第二五三七號偵查卷第五一頁），另
    被告身上復查扣之有安非他命六小包（含袋重十九．九六公克）可資佐證，足見
    被告自白確與事實相符。又被告前曾於八十八年間，因施用毒品案件，經本院以
    八十八年度毒聲字第二三一六號裁定送觀察、勒戒後，認無繼續施用毒品之傾向
    ，由臺灣臺中地方法院檢察署檢察官於八十八年四月三十日，以八十八年度偵字
    第九八四六號不起訴處分確定後，復於八十九年間因施用第一級、第二級毒品案
    件，經本院以八十九年度毒聲字第一五四○號裁定觀察、勒戒後，認有繼續施用
    毒品之傾向，再經本院以八十九年度毒聲字第二四二七號裁定送強制戒治，於九
    十一年四月十日強制戒治期滿執行完畢，有臺灣臺中地方法院檢察署刑案資料查
    註紀錄表及臺灣高等法院被告全國前案紀錄表各一紙在卷可參。被告於前開強制
    戒治期滿後五年內，再犯本案，依毒品危害防制條例第二十三條第二項規定，被
    告自應受刑事制裁，應依法論科。本件事證業臻明確，被告犯行至堪認定。
二、核被告甲○○所為，係犯毒品危害防制條例第十條第二項之施用第二級毒品罪。
    次第：
（一）被告持有第二級毒品之低度行為，應為施用第二級毒品之高度行為所吸收，不
      另論罪。
（二）被告先後多次施用第二級毒品犯行，時間緊接，手段相同，所犯構成要件復相
      同，顯係基於概括犯意反覆為之，為連續犯，依刑法第五十六條規定論以一罪
      ，並依法加重其刑。
（三）被告於八十九年間因施用第一級、第二級毒品案件，經本院於八十九年五月二
      十九日以八十九年度訴字九四八號判處分別判處有期徒刑八月、三月，應執行
      有期徒刑十月確定，又於九十年間因施用第二級毒品安非他命案件，經本院於
      九十年十月三十一日，以九十年度易字第二九六號判處有期徒刑六月確定，前
      開二罪接續執行至九十二年八月九日執行完畢等情，有臺灣高等法院被告全國
      前案紀錄表、臺灣臺中地方法院檢察署刑案資料查註紀錄表各一份在卷可按，
      其受有期徒刑之執行完畢，五年以內再犯本件有期徒刑以上之罪，為累犯，依
      法遞加重其刑。
（四）爰審酌被告於八十八年間，因施用毒品案件，經本院以八十八年度毒聲字第二
      三一六號裁定送觀察、勒戒後，認無繼續施用毒品之傾向，由臺灣臺中地方法
      院檢察署檢察官於八十八年四月三十日，以八十八年度偵字第九八四六號不起
      訴處分確定後，復於八十九年間因施用第一級、第二級毒品案件，經本院以八
      十九年度毒聲字第一五四○號裁定觀察、勒戒後，認有繼續施用毒品之傾向，
      再經本院以八十九年度毒聲字第二四二七號裁定送強制戒治，於九十一年四月
      十日強制戒治期滿執行完畢，竟仍不知戒惕，再度違犯本件毒品危害防制條例
      第十條第二項之罪，無視於毒品對於自身健康之戕害及國家對於杜絕毒品犯罪
      之禁令；其犯罪之動機、目的單純；又施用毒品係自戕行為，犯罪手段平和，
      亦未因此而危害他人，所生損害非大；再考之其於犯後坦承犯行，態度良好，
      並參諸施用毒品者均有相當程度之成癮性及心理依賴，其犯罪心態與一般刑事
      犯罪之本質並不相同，應側重以適當之醫學治療及心理矯治處遇為宜等一切情
      狀，量處如主文所示之刑，以示懲儆。
三、扣案之安非他命六小包（含袋重十九．九六公克），為違禁物，不問屬於犯人與
    否，均依毒品危害防制條例第十八條第一項前段之規定，宣告沒收銷燬之。
貳、公訴不受理部分：
一、追加起訴意旨略以：被告甲○○基於施用第一級毒品海洛因之概括犯意，自九十
    三年五月中旬起至同年七月十四日十八時止，在其位於臺中縣新社鄉○○村○○
    街○段二九三巷三號住所內，以將海洛因置於香煙中點火產生煙霧以吸食之方式
    ，連續施用海洛因七、八十次。嗣為警於九十三年七月十五日凌晨三時許，在臺
    中市○區○○街一六七號二○一室，為警搜索查獲，並扣得第一級毒品海洛因八
    小包（合計淨重十六．○四公克【空包裝重二．七六公克】），因認被告甲○○
    涉犯毒品危害防制條例第十條第一項連續施用第一級毒品海洛因罪嫌等語。
二、按已經提起公訴或自訴之案件，在同一法院重行起訴者，應諭知不受理之判決，
    ，刑事訴訟法第三百零三條第二款定有明文，又此項規定於實質上一罪或裁判上
    一罪，均有其適用，連續犯係裁判上一罪，其一部分犯罪事實曾經起訴者，其效
    力當然及於全部，故復將其他部分重行起訴，即應諭知不受理之判決。
三、右揭事實，業據被告甲○○於偵審程序中坦承不諱，且被告為警於九十三年七月
    十五日凌晨三時許查獲之際，採尿送驗結果呈現鴉片海洛因代謝物陽性反應，經
    以GC/MS確認結果亦呈可待因、嗎啡反應，有詮昕科技股份有限公司濫用藥物尿
    液檢驗報告書一份附卷可稽（見九十三年度毒偵字第二五三七號偵查卷第五一頁
    ），另被告身上復查扣之第一級毒品海洛因八小包（送驗後合計淨重十六．○四
    公克【空包裝重二．七六公克】），亦有法務部調查局鑑定通知書九十三年八月
    三十一日調科壹字第120014198號函可資佐證，足見被告自白確與事實相符。惟
    該部分之犯行，業經檢察官於九十三年七月二十三日以九十三年度毒偵字第二五
    三七號簽於本院九十三年度訴字第七九九號案件併予審理，復經本院於九十三年
    九月七日以九十三年度訴字第七九九號判處被告甲○○連續施用第一級毒品，處
    有期徒刑一年十月（尚未確定），有本院九十三年度訴字第七九九號判決一份附
    卷可參，從而，本案檢察官就被告此部分連續施用第一級毒品海洛因之犯行，於
    九十三年十月二十二日準備暨簡式審判程序追加起訴，則依照上開說明，自應就
    被告此部分罪嫌，為不受理判決之諭知。
據上論斷，應依刑事訴訟法第二百七十三條之一第一項、第二百九十九條第一項前段
、第三百零三條第二款，毒品危害防制條例第十條第二項、第十八條第一項前段，刑
第十一條、第五十六條、第四十七條，判決如主文。
本案經檢察官乙○○到庭執行職務
中      華      民      國      九十三    年      十      月     二十九 日
                                  臺灣臺中地方法院刑事第十二庭
                                      法  官  劉  兆  菊
右正本證明與原本無異。
如不服本判決，應於判決送達後十日內向本院提出上訴狀，上訴於臺灣高等法院臺中
分院( 須附繕本 )。
                                      書記官
中      華      民      國      九十三    年      十      月    二十九  日
附錄本案所犯法條
毒品危害防制條例第十條第二項：施用第二級毒品者，處三年以下有期徒刑。
